# 优先股公允价值变动计入损益

提问人：blemig 时间：2022-06-04 16:00:21
请教大家一个问题，
优先股，作为负债计入资产负债表后， 对于股权价值的升值， 还会将股权价值升值的价差计入 当期费用并增加对应负债。
这里，我的问题是：为何对股权价值的增值价差要全额计入负债？
我的困惑点来自：如果公司发展不好， 公司最后是按约定的本金和利息来回购优先股， 公司负债的最大值就是本家+利息，永远也不会到公允价值那么多钱。 既然最后回购的钱是确定的，那么，为何在计入负债时却按股权这种价值上不封顶的方式呢？
谢谢！

回答人：chenyiwei
你的问题实际上是：为何优先股的公允价值有可能超出【本金+累计利息】？可能考虑的原因：
1 、市场利率或收益率的变化；
2 、如果有转股权的，对应股份的公允价值变动；
3 、发行人自身经营状况变化（但自身信用风险导致的公允价值变动应列入其他综合收益且后续不得转损益）。

提问人：blemig 时间：2022-06-27 10:45:37
老师，谢谢回复。 对您回复的第 2 点，我还是有些疑问： 优先股是按负债这种债权来计入企业资产负债表的 ， 如果优先股后来转股了， 那就是股权了， 对于自身股权的公允价值的变动， 企业按常理是不需要进行体现的。
为什么到了优先股身上， 就必须要体现企业自身股权的公允价值的变动呢？
谢谢老师！

回答人：chenyiwei
优先股在很多时候不是权益，而是以公允价值计量的负债（尤其是有转换权但转股价格不固定时）。此时发行方自身股价会影响其公允价值。